# 小额贷款公司涉税问题

提问人：kingsen307 时间：2015-08-14 14:54:28
目前在做一家小额贷款公司 新三板审计工作 企业之前采用老的金融企业制度 对逾期 90 天以上的贷款不在计算 利息收入且1-90已按权责发生制计算的利息收入亦全部冲回 请问各位高手 如按企业会计准则的要求 这种收入该如何处置？相应的营业税及所得税该如何处理？

回答人：chenyiwei
会计核算方面，请参考《讲解 2010 》P391～ 395 关于以摊余成本计量的金融资产减值损失的确认和计量及减值后的利息收入确认。
原金融企业会计制度下的做法与新准则的摊余成本、实际利率法等概念冲突，新准则下不应继续使用。

提问人：kingsen307 时间：2015-08-17 10:23:44
感谢陈版的回答 请问相应的税务处理 应该怎么调整？

回答人：chenyiwei
我理解税法上不承认减值准备，则相应地合乎逻辑的结果就是在税务处理中继续按名义本金和名义利率确认利息收入并计入应纳税所得额。后续形成事实损失时将无法收回的本息按资产损失申报扣除。请税务专业人士指正。